【裁判字號】    99,上易,1378
【裁判日期】    991028
【裁判案由】    詐欺
【裁判全文】
臺灣高等法院臺中分院刑事判決        99年度上易字第1378號
上  訴  人
即  被  告  甲○○
上列上訴人即被告因詐欺案件，不服臺灣臺中地方法院99年度易
字第1628號中華民國99年8月31日第一審判決（起訴案號：臺灣
臺中地方法院檢察署99年度偵字第245號），提起上訴，本院判
決如下：
    主  文
上訴駁回。
    理  由
一、依刑事訴訟法第350條、第361條、第362條、第367條規定，
    不服地方法院之第一審判決而上訴者，須提出上訴書狀，並
    應敘述具體理由，為上訴必備之程式；其所提出之書狀未敘
    述上訴理由，或僅曾以言詞陳述上訴理由者，均應於上訴期
    間屆滿後二十日內補提理由書於第一審法院。第一審法院經
    形式審查，認逾期未補提上訴理由者，應定期間先命補正；
    逾期未補正者，為上訴不合法律上之程式，應以裁定駁回。
    倘已提出上訴理由，但所提非屬具體理由者，則由第二審法
    院以上訴不合法律上之程式，判決駁回。而所謂具體理由，
    必係依據卷內既有訴訟資料或提出新事證，指摘或表明第一
    審判決有何採證認事、用法或量刑等足以影響判決本旨之不
    當或違法，而構成應予撤銷之具體事由，始克當之（例如：
    依憑證據法則具體指出所採證據何以不具證據能力，或依憑
    卷證資料，明確指出所為證據證明力之判斷如何違背經驗、
    論理法則）；倘僅泛言原判決認定事實錯誤、違背法令、量
    刑失之過重或輕縱，而未依上揭意旨指出具體事由，或形式
    上雖已指出具體事由，然該事由縱使屬實，亦不足以認為原
    判決有何不當或違法者（例如：對不具有調查必要性之證據
    ，法院未依聲請調查亦未說明理由，或援用證據不當，但除
    去該證據仍應為同一事實之認定），皆難謂係具體理由，俾
    與第二審上訴制度旨在請求第二審法院撤銷、變更第一審不
    當或違法之判決，以實現個案救濟之立法目的相契合，並節
    制濫行上訴（參最高法院97年度台上字第892號判決）。
二、本件上訴人即被告甲○○不服原審判決而提起上訴，其上訴
    意旨略以：伊係為了要應徵工作，不慎誤入不法份子的圈套
    ，而被當作人頭戶。又伊有兩個疑點，1.不法份子一天之內
    可以騙取二人，是不是事先就設好的圈套，2.被害人能相信
    不法份子，一定有其他原因。伊接獲被警示戶後，都依程序
    報案，出庭，並說出事實，請還給伊清白云云。
三、按證據之取捨及證據證明力如何，均屬事實審法院得自由裁
    量、判斷之職權，茍其此項裁量、判斷，並不悖乎通常一般
    人之日常生活經驗之定則或論理法則，又於判決內論敘其何
    以作此判斷之心證理由者，即不得任意指摘其為違法。而認
    定犯罪事實所憑之證據，並不以直接證據為限，間接證據亦
    包括在內，審理事實之法院綜合卷內之直接、間接證據，本
    於推理作用，至通常一般之人均不致有所懷疑，得確信其為
    真實之程度者，即得據之為有罪之認定。
四、查被告在本件應徵司機過程中，於不知對方為何人，對方據
    點在何處，即貿然將其所有之萬泰銀行臺中分行及臺中福安
    郵局之存摺、提款卡（包括密碼）等物交予對方派來之陌生
    人，此不僅與常情有違，亦與被告在檢察官偵訊中所供稱「
    我之前做過7、8個工作，當時在應徵時，公司都沒有叫我把
    存摺及金融卡繳給公司收執。」（參第245號偵卷第6頁筆錄
    ）之工作經驗不合。又有了提款卡及密碼即可提領款項，此
    為眾所週知之事，被告自不可能不知，被告將其前揭存摺等
    物交給連公司都不知在何處的對方，自可預見無任何信賴基
    礎之陌生人，可能隨意利用該提款卡為不法之提款行為。今
    原審判決已就卷證詳予勾稽，說明認定被告有幫助詐欺取財
    之不確定故意之依據及理由，並就被告有利之證據及辯解，
    說明如何不可採之理由，均無違證據及論理法則。被告仍執
    前詞提起上訴，卻未提出任何具體事證指摘原審判決有何違
    法或不當之情形，顯屬上訴未敘述具體理由。依上揭說明，
    應認被告之上訴違背法律上之程式。爰依刑事訴訟法第372
    條之規定，不經言詞辯論，逕以判決駁回之。
五、應依刑事訴訟法第367條前段、第372條，判決如主文。
中    華    民    國    99    年    10    月    28    日
            刑事第七庭    審判長法  官  林  榮  龍
                                法  官  王  義  閔
                                法  官  李  秋  娟
上列正本證明與原本無異。
不得上訴。
                                書記官  詹  錫  朋
中    華    民    國    99    年    10    月    28    日

司法院資訊處製作；財團法人民間司法改革基金會備份。
